【裁判字號】    95,豐簡上,51
【裁判日期】    950412
【裁判案由】    毒品危害防制條例
【裁判全文】
臺灣臺中地方法院刑事判決            95年度豐簡上字第51號
上  訴  人  丁○○
即  被  告
上列上訴人因違反毒品危害防制條例案件，不服本院豐原簡易庭
中華民國九十四年十二月十九日九十四年度豐簡字第七八八號第
一審刑事簡易判決（聲請簡易判決處刑案號：台灣台中地方法院
檢察署九十四年度偵字第一八七六五號），提起上訴，本院管轄
之第二審合議庭判決如下：
    主  文
上訴駁回。
    犯罪事實及理由
一、丁○○曾因竊盜、違反毒品危害防制條例案件，經本院分別
    判處有期徒刑六月、六月、六月，並經定應執行為有期徒刑
    一年四月確定，甫於民國九十四年四月十六日縮短刑期執行
    完畢。詎其猶不知悔改，竟基於持有第一級毒品海洛因之犯
    意，於九十四年一月八月三日十三時許，在臺中縣豐原市後
    火車站，以新台幣 (下同)三千五百元之價格，向綽號「王
    仔敲」之年籍不詳男子，購買海洛因一包 (淨重零點九七公
    克、空包裝重零點四九公克)，嗣於同日十六時三十分許，
    為警在臺中縣豐原市○○路八十二號查獲，並扣得前揭海洛
    因一包。
二、認定犯罪事實所憑之證據及理由：
（一）前揭犯罪事實，業據被告丁○○於警詢坦承不諱，被告並
      於檢察官偵訊坦承：扣案之海洛因係伊以三千五百元買來
      準備施用等語 (九十四年度毒偵字第四○八五號卷第二十
      二頁)。又證人甲○○、乙○○即本案查獲之警員於本院
      均證稱: 本案被告所持有之海洛因係自被告上衣口袋中取
      出等語 (本院卷第七十頁)。
（二）扣案之白粉一包，經送鑑定確為毒品海洛因，淨重零點九
      七公克、空包裝重零點四九公克，此有法務部調查局九十
      四年十月二十四日調科壹字第一二○○一六六四三號鑑定
      通知書一紙在卷可稽。且被告為警查獲後經採尿送驗結果
      ，呈鴉片類海洛因陰性反應，亦有詮昕科技股份有限公司
      濫用藥物尿液檢驗報告一紙在卷可稽。
三、對被告辯解及有利部分不採之理由
（一）被告辯解要旨：被告辯稱：前揭扣案海洛因係與伊同時為
      警查獲之丙○○所有，本案甫為警查獲之際，丙○○將身
      上之毒品丟於車上，嗣警方執行搜索時，丙○○趁機請伊
      向警方供稱扣案海洛因為伊所有，伊念及丙○○跛腳且平
      日對伊很好，乃於警詢及檢察官為前揭自白，又警方係將
      伊與丙○○之毒品混置云云。
（二）經查：證人甲○○於本院證稱: 本案查獲時被告與丙○○
      均有遭警方查扣海洛因，被告與丙○○所持有之海洛因係
      在不同之地方查獲，被告與丙○○為警查獲後即遭警方控
      制，二人並無交談之機會等語 (本院卷第七十、七十一頁
      )，證人乙○○於本院證稱: 被告之該包海洛因為將車輛
      攔下進入屋內後自被告身上起出，另丙○○遭查扣之毒品
      係在車輛左邊座椅縫內取出，被告與丙○○之毒品起出後
      係分開放置等語 (本院卷第七十二、七十三頁)，足見被
      告所辯丙○○令其頂罪及二人之毒品混置一節要不可採，
      參以被告前曾有多次違反毒品危害防制條例之前案紀錄，
      此有臺灣高等法院被告全國前案紀一份在卷可參，其對其
      自白購入而持有毒品將遭刑事之訴追應有認識，衡情要無
      僅因丙○○前揭話語即故無虛偽自白之可能，被告嗣翻異
      前詞否認犯行要屬卸責之詞，不足採信，本案事證明確，
      被告犯行，堪以認定。
四、論罪科刑之理由
（一）核被告所為，係犯毒品危害防制條例第十一條第一項之持
      有第一級毒品罪。被告有前揭刑案之執行紀錄，此有臺灣
      臺中地方法院檢察署刑案資料查註紀錄表、臺灣高等法院
      被告全國前案紀錄表各一份在卷可按，其受有期徒刑之執
      行完畢後，五年內再犯本案有期徒刑以上之罪，為累犯，
      應依刑法第四十七條規定加重其刑。扣案之海洛因一包（
      淨重零點九七公克、空包裝重零點四九公克），應依毒品
      危害防制條例第十八條第一項前段沒收銷燬之。
（二）原審以被告罪證明確，適用毒品危害防制條例十一條第一
      項、第十八條第一項前段，刑法第十一條前段、第四十七
      條、第四十一條第一項前段，罰金罰鍰提高標準條例第二
      條之規定，對被告量處有期徒刑四月，及諭知如易科罰金
      之折算標準，並就扣案海洛因諭知沒收銷燬，其認事用法
      並無不當，量刑亦屬妥適，被告上訴意旨否認犯罪，顯無
      理由，應予駁回。
據上論斷，應依刑事訴訟法第四百五十五條之一第三項、第三百
六十八條，判決如主文。
中    華    民    國    95    年    4     月    12    日
                    台灣台中地方法院刑事第二庭
                            審判長法  官  林清鈞
                                  法  官  陳姵君
                                  法  官  郭書豪
右正本證明與原本無異。
本件不得上訴。
中    華    民    國    95    年    4     月    12    日
                                  書記官  陳美虹
附錄論罪科刑法條：
毒品危害防制條例第十一條第一項：
持有第一級毒品者，處三年以下有期徒刑、拘役或新臺幣五萬元
以下罰金。


司法院資訊處製作；財團法人民間司法改革基金會備份。
